【裁判字號】    90,簡上,22
【裁判日期】    900302
【裁判案由】    給付票款
【裁判全文】
臺灣臺南地方法院民事判決                            九十年度簡上字第二二號
    上  訴  人  乙○○
    被上訴人    甲○○
右當事人間請求給付票款事件，上訴人對於中華民國八十九年十二月十三日本院台南
簡易庭第一審判決（八十九年度南簡字第六七六號）提起上訴，聲請就假執行之上訴
部分，先為辯論，本院判決如左：
    主      文
原判決所命給付，准上訴人於假執行程序實施前，以新台幣貳佰萬元為被上訴人預供
擔保後，得免為假執行。
其餘假執行之上訴駁回。
    事      實
甲、上訴人方面：
一、聲明：求為判決原判決關於假執行部分廢棄，改判駁回被上訴人在第一審依職權
    宣告假執行之聲請，如不能駁回時，上訴人願供擔保，請准宣告免予假執行。
二、陳述：本件上訴人在原審審理中，於民國（下同）八十九年六月二十二日呈遞民
    事答辯狀聲明「如為被告不利之判決時願供擔保請免假執行」，並於同日上午十
    時十分言詞辯論庭當庭聲明，但原審對此部分竟漏未判決，請就假執行之上訴先
    為辯論及裁判。
乙、被上訴人方面：
一、聲明：求為判決駁回上訴人免為假執行之聲請。
二、陳述：原審判決認事用法已很明確，上訴人係在拖延訴訟。
丙、本院依職權調閱本院九十年度執字第一八六六號民事執行卷宗及八十八年度裁全
    字第五七一九號、八十九年度執全字第五八號保全程序、執行卷宗。
    理      由
一、本件上訴人依民事訴訟法第四百五十五條之規定，聲請就假執行之上訴先為辯論
    ，爰依其聲請，就假執行之上訴部分，先為辯論及判決，合先敘明。
二、按命清償票據上債務之判決，法院應依職權宣告假執行，民事訴訟法第三百八十
    九條第一項第四款定有明文。查本件被上訴人起訴請求上訴人給付票款，原審就
    本案部分，為被上訴人勝訴之判決，並依前開規定依職權為假執行之宣告，於法
    並無不合，則上訴人請求廢棄原判決假執行之宣告，駁回被上訴人在第一審依職
    權宣告假執行之聲請部分，為無理由，應駁回上訴人此部分假執行之上訴。
三、原審既依民事訴訟法第三百八十九條第一項第四款規定，就被上訴人本案勝訴部
    分宣告准予假執行，上訴人非不得依民事訴訟法第三百九十二條之規定，聲請於
    假執行程序實施前，預供擔保，免為假執行。又所謂「假執行程序之實施」，係
    指其執行行為足以實現執行名義所載債權之內容者而言，查封行為僅為實現債權
    內容之準備行為，尚難謂已達假執行程序實施之階段，執行須經拍賣程序者，在
    拍定以前，被告仍得享受預供擔保免為假執行之利益（最高法院六十六年度台抗
    字第三七八號判例參照）。查被上訴人固已依原審准予假執行之判決，聲請本院
    對上訴人之財產強制執行，經本院以九十年度執字第一八六六號受理，並就另案
    本院八十九年度執全字第五八號強制執行事件中上訴人所有業經第三人聲請假扣
    押查封之不動產鑑價中，然尚未進行拍賣程序，業經本院依職權調取上開執行案
    卷核閱綦詳，是至本件假執行辯論終結之日（即九十年二月十六日）止，被上訴
    人之假執行程序尚未實施，堪予認定，揆諸前開說明，上訴人非不得聲請預供擔
    保免為假執行。再者，上訴人於原審八十九年六月二十二日言詞辯論時當庭提出
    答辯狀，於聲明第三項載明「如為被告不利之判決時願供擔保請免假執行」，並
    當庭為前開聲明，該答辯狀繕本復當庭交由被上訴人簽收，有前開答辯狀、言詞
    辯論筆錄附卷可稽，並為被上訴人所不爭執，是上訴人之主張自堪信為真實，原
    審就上訴人聲請供擔保免為假執行部分顯然漏未判決，被上訴人抗辯上訴人係在
    拖延訴訟云云，自非可採。
四、從而，上訴人聲請於假執行程序實施前，預供擔保，免為假執行部分，尚無不合
    ，爰酌定相當擔保金額准許之。
五、據上論結，本件假執行之上訴為一部有理由，一部無理由，依民事訴訟法第四百
    三十六條之一第三項、第四百五十五條、第四百四十九條第一項、第四百六十三
    條、第三百九十二條，判決如主文。
中      華      民      國     九十     年      三      月      二      日
                                  臺灣臺南地方法院民事第三庭
~B審判長法官  吳森豐
~B      法官  許蕙蘭
~B      法官  葉惠玲
右正本證明與原本無異
本判決不得上訴
中      華      民      國     九十     年      三      月      二      日
~B法院書記官  李珍瑩


司法院資訊處製作；財團法人民間司法改革基金會備份。
